【裁判字號】    99,抗,621
【裁判日期】    990531
【裁判案由】    聲請定其應執行刑
【裁判全文】
臺灣高等法院刑事裁定                  99年度抗字第621號
抗  告  人
即 受刑 人   甲○○
上列抗告人因數罪併罰有二裁判以上，不服臺灣基隆地方法院99
4月27日（99年度聲字第431號）定應執行刑裁定，提起抗告，本
院裁定如下：
    主  文
抗告駁回。
    理  由
一、原裁定意旨略以：受刑人甲○○因幫助詐欺等數罪，經原審
    法院先後判處如原裁定附表所載之刑，均經分別確定在案、
    有本院被告前案紀錄表、本院96年度交上易字第 158號（嗣
    已於民國97年10月 4日執行完畢）、原審法院99年度基簡字
    第 166號判決書各一件附卷可稽。茲檢察官聲請定其應執行
    之刑，爰定其應執行有期徒刑 4月，如易科罰金，以新台幣
    1,000元折算1日等語。
二、抗告意旨略以：伊所犯如附表所載編號 1之罪，業於97年10
    月 4日執行完畢，無再執行之必要。又伊曾向臺灣基隆地方
    法院檢察官口頭提出聲請易服勞役，但因另案在押，無法即
    時聲請，爰請求准予易服勞役云云。
三、按裁判確定前犯數罪者，併合處罰之。又數罪併罰，有二裁
    判以上者，依刑法第51條之規定，定其應執行之刑。刑法第
    50條、第53條分別定有明文。次按被告犯應併合處罰之數罪
    ，經法院以判決或裁定定其數罪之應執行刑確定者，該數罪
    是否執行完畢，均係以所定之應執行刑全部執行完畢為斷（
    最高法院93年台非字第298號裁定意旨、78年度第2次刑事庭
    會議決議意旨參照）。又定應執行之刑，應由犯罪事實最後
    判決之法院檢察官聲請該法院裁定之，不能因犯罪之一部分
    所科之刑業經執行完畢，而認檢察官之聲請不合法，予以駁
    回。至已執行部分自不能重複執行，應由檢察官於指揮執行
    時扣除之，此與定應執行之刑之裁定無涉（最高法院82年度
    台抗字第 313號裁定意旨參照）。經查：抗告人所犯如附表
    編號1、2 所示之幫助詐欺等罪，犯罪時間均在如附表編號2
    之罪判決確定日即99年4月6日前，揆諸前揭規定，合於數罪
    併罰之要件，自應依刑法第53條規定定其應執行刑。抗告人
    所犯如附表編號 1之罪所處刑，雖已執行完畢，有本院被告
    前案紀錄表附卷可稽，然如附表編號 2之罪所處之刑，尚未
    執行完畢，依上開說明，仍應依刑法第53條規定定其應執行
    刑，則所定之應執行刑執行期滿前，上開如附表編號 1之罪
    所處之刑即不得謂已執行完畢。至已經執行部分自不能重複
    執行，僅係檢察官將來指揮執行合併刑期時如何扣除折抵之
    問題，尚與本件定應執行之刑之裁定無涉。從而，抗告意旨
    指摘原裁定不當，為無理由，應予駁回。
四、至抗告人聲請易服勞役云云，惟按犯最重本刑為五年以下有
    期徒刑以下之刑之罪，而受六個月以下有期徒刑或拘役之宣
    告者，得以新臺幣一千元、二千元或三千元折算一日，易科
    罰金。但確因不執行所宣告之刑，難收矯正之效或難以維持
    法秩序者，不在此限。依前項規定得易科罰金而未聲請易科
    罰金者，得以提供社會勞動六小時折算一日，易服社會勞動
    。受六個月以下有期徒刑或拘役之宣告，不符第一項易科罰
    金之規定者，得依前項折算規定，易服社會勞動。刑法第41
    條第1項、第2項、第 3項定有明文。又依刑法第41條規定聲
    請易服社會勞動者，因條文已明定以社會勞動六小時折算徒
    刑或拘役一日，與易科罰金應於裁判主文諭知折算標準之情
    形不同，無須於裁判主文諭知。至於可否易服社會勞動，與
    可否易科罰金相同，皆屬於執行事項，非裁判量刑事項，抗
    告人自不得於本件聲請易服社會勞動，附此敘明。
據上論結，應依刑事訴訟法第412條，裁定如主文。
中    華    民    國    99    年    5     月    31    日
                  刑事第七庭  審判長法  官  宋明蒼
                                    法  官  楊智勝
                                    法  官  游紅桃
以上正本證明與原本無異。
不得再抗告。
                                    書記官  戴伯勳
中    華    民    國    99    年    6     月    1     日

司法院資訊處製作；財團法人民間司法改革基金會備份。
